<!DOCTYPE html PUBLIC "-//W3C//DTD XHTML 1.0 Transitional//EN" "http://www.w3.org/TR/xhtml1/DTD/xhtml1-transitional.dtd">
<html xmlns="http://www.w3.org/1999/xhtml">
<head>
	<meta http-equiv="Content-Type" content="text/html; charset=iso-8859-1" />
	<title>Ymmärrä suomea</title>
	<style type="text/css" media="all">@import "css/styles.css";</style>
	<script type="text/javascript" src="swfobject.js"></script>
</head>
<body class="font-medium">
	<div id="main-wrapper">
		<div id="topbar"></div>
		<div id="main-menu">
			<table cellspacing="0" cellpadding="0" border="0" class="add-links"><tr>
				<td class="item"><img class="raquo" src="i/raquo.gif" alt="" height="7" width="4" /><a href="/ymmarra/index.php?moduli=sanakirja">Sanakirja</a></td>
				<td class="item"><img class="raquo" src="i/raquo.gif" alt="" height="7" width="4" /><a href="/ymmarra/index.php?moduli=verbit">Verbiluettelo</a></td>
				<td class="item"><img class="raquo" src="i/raquo.gif" alt="" height="7" width="4" /><a href="/ymmarra/index.php?moduli=kielioppi">Kielioppi</a></td>
			</tr></table>
			<table cellspacing="0" cellpadding="0" border="0"><tr>
				<td class="item"><img class="raquo" src="i/raquo.gif" alt="" height="7" width="4" /><a href="/ymmarra/index.php">Etusivu</a></td>
				<td class="item"><img class="raquo" src="i/raquo.gif" alt="" height="7" width="4" /><a href="/ymmarra/index.php?moduli=tekstit">Lukutekstit</a></td>
			</tr></table>
		</div>
		<div id="content">
			<table cellspacing="0" cellpadding="0" border="0" id="content-wrapper"><tr>
				<td>
					<div id="left-menu">
												<div class="header-verb"><span>Verbit</span></div>
						<div class="menu">
								<div class="init"><a href="/ymmarra/index.php?moduli=verbit&kirjain=a">A</a></div>
								<div class="init"><a href="/ymmarra/index.php?moduli=verbit&kirjain=e">E</a></div>
								<div class="init"><a href="/ymmarra/index.php?moduli=verbit&kirjain=h">H</a></div>
								<div class="init"><a href="/ymmarra/index.php?moduli=verbit&kirjain=i">I</a></div>
								<div class="init"><a href="/ymmarra/index.php?moduli=verbit&kirjain=j">J</a></div>
								<div class="init"><a href="/ymmarra/index.php?moduli=verbit&kirjain=k">K</a></div>
								<div class="init"><a href="/ymmarra/index.php?moduli=verbit&kirjain=l">L</a></div>
								<div class="init"><a href="/ymmarra/index.php?moduli=verbit&kirjain=m">M</a></div>
								<div class="init"><a href="/ymmarra/index.php?moduli=verbit&kirjain=n">N</a></div>
								<div class="init"><a href="/ymmarra/index.php?moduli=verbit&kirjain=o">O</a></div>
								<div class="init"><a href="/ymmarra/index.php?moduli=verbit&kirjain=p">P</a></div>
								<div class="init"><a href="/ymmarra/index.php?moduli=verbit&kirjain=r">R</a></div>
								<div class="init"><a href="/ymmarra/index.php?moduli=verbit&kirjain=s">S</a></div>
								<div class="init"><a href="/ymmarra/index.php?moduli=verbit&kirjain=t">T</a></div>
								<div class="init"><a href="/ymmarra/index.php?moduli=verbit&kirjain=u">U</a></div>
								<div class="init"><a href="/ymmarra/index.php?moduli=verbit&kirjain=v">V</a></div>
								<div class="init"><a href="/ymmarra/index.php?moduli=verbit&kirjain=y">Y</a></div>
								<div class="init"><a href="/ymmarra/index.php?moduli=verbit&kirjain=Ä">Ä</a></div>
						</div>					</div>
				</td>
				<td>
					<div id="main-content">
						<div id="path">
							<a href=".">Etusivu</a> &gt; <a href="/ymmarra/index.php?moduli=verbit&kirjain=K">K</a>						</div>
													<h1>KIINTYÄ</h1>
						<table cellspacing="0" cellpadding="0" border="0">
							<tr>
								<td colspan="2" style="padding-bottom:10px;"><strong>Aktiivin indikatiivi</strong></td>
							</tr>
							<tr>
								<td><pre>PREESENS                   
minä     kiinnyn           
sinä     kiinnyt           
hän      kiintyy           
me       kiinnymme         
te       kiinnytte         
he       kiintyvät         

PASSIIVI
         kiinnytään        

IMPERFEKTI                 
         kiinnyin          
         kiinnyit          
         kiintyi           
         kiinnyimme        
         kiinnyitte        
         kiintyivät        

PASSIIVI
         kiinnyttiin       

PERFEKTI
olen     kiintynyt         
olet     kiintynyt         
on       kiintynyt         
olemme   kiintyneet        
olette   kiintyneet        
ovat     kiintyneet        

PASSIIVI
on       kiinnytty         

PLUSKVAMPERFEKTI
olin     kiintynyt         
olit     kiintynyt         
oli      kiintynyt         
olimme   kiintyneet        
olitte   kiintyneet        
olivat   kiintyneet        

PASSIIVI
oli      kiinnytty         
</pre></td>
								<td>&nbsp;&nbsp;&nbsp;</td>
								<td><pre>  KIELTOMUOTO
  en        kiinny
  et        kiinny
  ei        kiinny
  emme      kiinny
  ette      kiinny
  eivät     kiinny


  ei        kiinnytä

   
  en        kiintynyt
  et        kiintynyt
  ei        kiintynyt
  emme      kiintyneet
  ette      kiintyneet
  eivät     kiintyneet


  ei        kiinnytty


  en    ole kiintynyt
  et    ole kiintynyt
  ei    ole kiintynyt
  emme  ole kiintyneet
  ette  ole kiintyneet
  eivät ole kiintyneet


  ei    ole kiinnytty


  en    ollut  kiintynyt
  et    ollut  kiintynyt
  ei    ollut  kiintynyt
  emme  olleet kiintyneet
  ette  olleet kiintyneet
  eivät olleet kiintyneet


  ei    ollut  kiinnytty
</pre></td>
							</tr>
						</table>
						<table cellspacing="0" cellpadding="0" border="0">
							<tr>
								<td colspan="2" style="padding-bottom:10px;"><strong>Aktiivin konditionaali</strong></td>
							</tr>
							<tr>
								<td><pre>PREESENS
minä     kiintyisin        
sinä     kiintyisit        
hän      kiintyisi         
me       kiintyisimme      
te       kiintyisitte      
he       kiintyisivät      

PASSIIVI
         kiinnyttäisiin    

PERFEKTI
olisin   kiintynyt         
olisit   kiintynyt         
olisi    kiintynyt         
olisimme kiintyneet        
olisitte kiintyneet        
olisivat kiintyneet        
 
PASSIIVI
olisi    kiinnytty         
</pre></td>
								<td>&nbsp;&nbsp;&nbsp;</td>
								<td><pre> 
  en        kiintyisi
  et        kiintyisi
  ei        kiintyisi
  emme      kiintyisi
  ette      kiintyisi
  eivät     kiintyisi


  ei        kiinnyttäisi


  en    olisi  kiintynyt
  et    olisi  kiintynyt
  ei    olisi  kiintynyt
  emme  olisi  kiintyneet
  ette  olisi  kiintyneet
  eivät olisi  kiintyneet 


  ei    olisi  kiinnytty
</pre></td>
							</tr>
						</table>
						<table cellspacing="0" cellpadding="0" border="0">
							<tr>
								<td colspan="2" style="padding-bottom:10px;"><strong>Aktiivin potentiaali</strong></td>
							</tr>
							<tr>
								<td><pre>PREESENS
minä     kiintynen         
sinä     kiintynet         
hän      kiintynee         
me       kiintynemme       
te       kiintynette       
he       kiintynevät       

PASSIIVI
         kiinnyttäneen     

PERFEKTI
lienen   kiintynyt         
lienet   kiintynyt         
lienee   kiintynyt         
lienemme kiintyneet        
lienette kiintyneet        
lienevät kiintyneet        

PASSIIVI
lienee   kiinnytty         
</pre></td>
								<td>&nbsp;&nbsp;&nbsp;</td>
								<td><pre> 
  en        kiintyne
  et        kiintyne
  ei        kiintyne
  emme      kiintyne
  ette      kiintyne
  eivät     kiintyne


  ei        kiinnyttäne


  en    liene  kiintynyt
  et    liene  kiintynyt
  ei    liene  kiintynyt
  emme  liene  kiintyneet
  ette  liene  kiintyneet
  eivät liene  kiintyneet 


  ei    liene  kiinnytty
</pre></td>
							</tr>
						</table>
						<table cellspacing="0" cellpadding="0" border="0">
							<tr>
								<td colspan="2" style="padding-bottom:10px;"><strong>Aktiivin imperatiivi</strong></td>
							</tr>
							<tr>
								<td><pre>PREESENS

(sinä)   kiinny            
(hän)    kiintyköön        
(me)     kiintykäämme      
(te)     kiintykää         
(he)     kiintykööt        

PASSIIVI
         kiinnyttäköön     

PERFEKTI

ole      kiintynyt         
olkoon   kiintynyt         
olkaamme kiintyneet        
olkaa    kiintyneet        
olkoot   kiintyneet        

PASSIIVI

olkoon   kiinnytty         
</pre></td>
								<td>&nbsp;&nbsp;&nbsp;</td>
								<td><pre> 

  älä       kiinny
  älköön    kiintykö
  älkäämme  kiintykö
  älkää     kiintykö
  älkööt    kiintykö


  älköön    kiinnyttäkö



  älä      ole  kiintynyt
  älköön   olko kiintynyt
  älkäämme olko kiintyneet
  älkää    olko kiintyneet
  älkööt   olko kiintyneet



  älköön   olko kiinnytty
</pre></td>
							</tr>
						</table>
						<table cellspacing="0" cellpadding="0" border="0">
							<tr>
								<td colspan="2" style="padding-bottom:10px;"><strong>Verbin nominaalimuodot</strong></td>
							</tr>
							<tr>
								<td><pre>I INFINITIIVI              

Lyhyempi muoto:            
         kiintyä           

Pitempi muoto:             
         kiintyäkseni      
         kiintyäksesi
         kiintyäkseen
         kiintyäksemme
         kiintyäksenne
         kiintyäkseen

III  INFINITIIVI           

inessiivi    kiintymässä   
elatiivi     kiintymästä   
illatiivi    kiintymään    
adessiivi    kiintymällä
abessiivi    kiintymättä   
instruktiivi kiintymän     
                           
Passiivi
instruktiivi kiinnyttämän  
                           
                           
</pre></td>
								<td>&nbsp;&nbsp;&nbsp;</td>
								<td><pre>  II INFINITIIVI

  inessiivi     kiintyessä
  instruktiivi  kiintyen

  Passiivi
  inessiivi     kiinnyttäessä






  IV INFINITIIVI

  nominatiivi   kiintyminen
  partitiivi    kiintymistä
     

  I PARTISIIPPI
  aktiivi       kiintyvä
  passiivi      kiinnyttävä

  II PARTISIIPPI
  aktiivi       kiintynyt
  passiivi      kiinnytty
</pre></td>
							</tr>
						</table>

					</div>
				</td>
			</tr></table>		</div>
		<div id="footer"><a href="http://www.oph.fi/"><img src="i/oph_logo_ymmarrasuomea.gif" width="157" height="35" alt="OPH" /></a></div>
	</div>
</body>
</html>
